臺灣花蓮地方法院刑事判決　　　　　　　　　　　　九十三年度訴字第一六號
　　公　訴　人　臺灣花蓮地方法院檢察署檢察官
　　被　　　告　丑○○
　　選任辯護人　簡燦賢律師
　　被　　　告　丙○○
　　被　　　告　丁○○
　　右　二　人
　　指定辯護人　癸○○律師
右列被告等因違反毒品危害防制條例等案件，經檢察官提起公訴（九十三年度偵字第
四五一號、第九五七號、第一六七九號、第一八八五號、第一八八六號），本院判決
如左：
    主  文
丑○○共同連續轉讓第一級毒品，累犯，處有期徒刑參年。又共同連續販賣第二級毒
品，累犯，處有期徒刑玖年。未扣案之販賣第二級毒品所得新臺幣壹萬肆仟元沒收，
如全部或一部不能沒收時，以其財產抵償之。又轉讓第二級毒品，累犯，處有期徒刑
壹年肆月。應執行有期徒刑拾參年貳月。未扣案之販賣第二級毒品所得新台幣壹萬肆
仟元沒收，如全部或一部不能沒收時，以其財產抵償之。
丁○○連續販賣第一級毒品，處有期徒刑拾年貳月。未扣案之販賣第一級毒品所得新
臺幣貳仟元沒收，如全部或一部不能沒收時，以其財產抵償之。又轉讓第一級毒品，
處有期徒刑壹年貳月。又共同販賣第二級毒品，處有期徒刑柒年貳月。未扣案之販賣
第二級毒品所得新臺幣貳仟元沒收，如全部或一部不能沒收時，以其財產抵償之。應
執行有期徒刑拾捌年貳月。未扣案之販賣第一級、第二級毒品所得共新台幣肆仟元沒
收，如全部或一部不能沒收時，以其財產抵償之。
丙○○共同連續販賣第二級毒品，累犯，處有期徒刑柒年拾月。未扣案之販賣第二級
毒品所得新臺幣陸仟元沒收，如全部或一部不能沒收時，以其財產抵償之。又行使偽
造私文書，足以生損害於他人，累犯，處有期徒刑參月。未扣案之租賃契約書上「乙○○」署押及指印各肆枚，均沒收之。應執行有期徒刑捌年。未扣案之販賣第二級毒
品所得新臺幣陸仟元沒收，如全部或一部不能沒收時，以其財產抵償之。扣案之租賃
契約書上「乙○○」署押及指印各肆枚，均沒收之。
丑○○被訴販賣第一級毒品及製造第二級毒品部分，無罪；被訴行使偽造私文書部分
，免訴。
    事  實
一、丑○○因違反毒品危害防制條例案件，經本院於民國八十九年八月八日，以八十
    九年度易字第一八六號判決有期徒刑六月確定在案，於九十一年七月二十二日執
    行完畢。丙○○於九十年間曾因毒品案件，經本院以九十年花簡字第八十號判處
    有期徒刑四月，如易科罰金，以三百元折算一日，於九十年三月三十日確定在案
    ，並於九十一年二月四日易科罰金執行完畢，均不知悔改。丑○○竟基於轉讓第
    一級毒品之概括犯意，於附表一編號一所示時間、地點，無償轉讓第一級毒品海
    洛因二兩予己○○施用，另於附表一編號二所示時間，在台北不詳地點，打電話
    予有犯意聯絡之己○○（另案偵查中），由己○○前往台東縣東之鄉飯店，無償
    交付第一級毒品海洛因０．三克予丁○○施用。丑○○並自九十二年十一月、十
    二月間某日起至九十三年三月間某日止，與丁○○、丙○○基於販賣第二級毒品
    安非他命以營利之概括犯意聯絡，先向己○○販入安非他命，再分別於附表二所
    示時間、地點，由附表編號二之戊○○等人先與丑○○談妥買受第二級毒品安非
    他命相關價格及交付地點等事宜，再由丑○○自己，或由丁○○或由丙○○交付
    該毒品予戊○○等人，而分別販賣附表二所示數量及價格之安非他命予戊○○、
    壬○○及辛○○；復基於轉讓第二級毒品安非他命之故意，於九十三年二月間某
    日，在花蓮縣花蓮市○○街某不知名飯店內，無償交付第二級毒品安非他命一公
    克予壬○○，供其施用。
二、丁○○基於販賣第一級毒品海洛因以營利及轉讓第二級毒品之概括犯意，先於九
    十三年三月一日，由庚○○撥打丁○○所使用之0000000000號行動電
    話，約定購買新台幣（下同）一千元海洛因，並由丁○○在花蓮縣吉安鄉自強夜
    市附近交付價值一千元之第一級毒品海洛因予庚○○，並無償贈與庚○○價值約
    五百元之第二級毒品安非他命，再於九十三年三月間某日，在花蓮縣吉安鄉黃昏
    市場附近，販賣價值一千元之第一級毒品海洛因予庚○○，同時無償贈與價值約
    五百元之第二級毒品安非他命供庚○○施用。復基於轉讓第一級毒品海洛因之故
    意，於九十三年五月四日凌晨零時許，因己○○以其所有之000000000
    0號行動電話撥打丁○○所使用之0000000000號行動電話，請其提供
    第一級毒品海洛因予友人陳文雄解毒癮，丁○○遂在花蓮縣吉安鄉慶豐村美爽爽
    旅館內，無償交付價值約二千元之第一級毒品海洛因一小包予己○○之友人陳文
    雄，供其施用。
三、丙○○於九十三年二月四日，因丑○○遭通緝中，無法以自己名義租賃房屋使用
    ，其雖明知未得其友人乙○○之同意，竟與丑○○基於偽造私文書之犯意聯絡，
    共同以乙○○名義，向不知情之楊玉承租其丈夫所有，位於花蓮縣吉安鄉○○
    村○○○街三十八號二樓之房屋，並由丙○○在房屋租賃契約書之承租人欄及立
    契約人（乙方）欄上偽造「乙○○」之署押及指印各一枚（一式二份，每份均有
    二枚署押、二枚指印），而偽造房屋租賃契約書之私文書，並提出交付予楊玉
    ，足以生損害於乙○○及楊玉。嗣於九十三年三月十日凌晨四時許，經警依據
    監聽談話內容，前往台東縣台東市○○路三七四號東之鄉飯店十二樓二一二三號
    房，查獲通緝中之丑○○及丁○○，並由丁○○帶同警員前往花蓮縣吉安鄉○○
    村○○○街三十八號二樓承租之房屋查緝，始查悉上情。
二、案經花蓮縣警察局移送臺灣花蓮地方法院檢察署檢察官偵查起訴。
    理  由
壹、證據能力部分：
一、按「被告以外之人於審判外之言詞或書面陳述，除法律有規定者外，不得做為證
    據。」；「被告以外之人於檢察事務官、司法警察官或司法警察調查中所為之陳
    述，與審判中不符時，其先前之陳述具有較可信之特別情況，且為證明犯罪事實
    存否所必要者，得為證據。」；「被告以外之人於審判中滯留國外或所在不明而
    無法傳喚或傳喚不到者，其於檢察事務官、司法警察官或司法警察調查中所為之
    陳述，經證明具有可信之特別情況，且為證明犯罪事實之存否所必要者，得為證
    據。」，刑事訴訟法第一百五十九條第一項、第一百五十九條之二、第一百五十
    九條之三第三款分別定有明文。本案公訴人以證人庚○○、壬○○、己○○、戊○○、辛○○及被告丁○○、丙○○於警詢中之證詞為證據，被告丑○○之辯護
    人及被告丁○○、丙○○之指定辯護人於本院準備程序中抗辯前開證據無證據能
    力，經查：
（一）證人庚○○於警詢中之證詞部分：
  １、證稱被告丁○○販賣第一級毒品部分—證人庚○○於警詢中證稱：伊曾向被告
      丁○○購買一次一千元之第一級毒品海洛因，約定在花蓮縣吉安鄉自強夜市交
      付。伊在九十三年三月一日零時三十六分十七秒與被告丁○○之對話，就是這
      次要買毒品等語（偵二卷第六六、六七頁）。雖與證人庚○○於本院審理中證
      稱：被告丁○○曾拿過海洛因給伊，但是不用錢的等語（院二卷第六五頁），
      並不相符。然查，證人庚○○於偵查中仍證稱曾向被告丁○○購買海洛因，並
      稱警詢中筆錄均為實在等語（偵二卷第一六五頁），且證人庚○○於前開偵查
      中特別陳述警詢中證稱曾向被告丑○○購買第一級毒品海洛因之內容並不真實
      （偵二卷第一六六頁），堪信證人庚○○前開於警詢中證稱被告丁○○販賣一
      級毒品海洛因之犯行等語，應係出於其本意所為，況查其前開證詞與證人庚○○在九十三年三月一日零時三十六分十七秒與被告丁○○之對話內容亦相符合
      ，有通訊監聽譯文（警二卷第一０四頁）一份在卷可查，足認證人庚○○前開
      證詞為真實，應認具有可信之特別情況，且查，證人庚○○前開警詢中所述證
詞，係為證明被告丁○○販賣第一級毒品犯罪事實之存否所必要之證據。揆諸
      前揭規定，應認證人庚○○前開警詢筆錄關於證稱被告丁○○販賣第一級毒品
      海洛因部分得做為證據，而具備證據能力。
  ２、證稱被告丑○○販賣第一級毒品海洛因部分—證人庚○○雖於警詢中證稱：伊
      曾向被告丑○○購買一次二千元之第一級毒品海洛因，另尚欠被告丑○○四千
      元購買第一級毒品海洛因的錢等語（偵二卷第六六頁），與其於本院審理中證
      稱並未向被告丑○○購買過毒品等語不符，且證人庚○○早於偵查中即否認前
      開警詢中證述之真實性（偵二卷第一六六頁），公訴人復未證明證人庚○○此
      部分證詞有何較可信之特別情況，揆諸前揭規定，應認此部分證詞不得採為證
      據，而無證據能力。
（二）證人壬○○於警詢中之證詞部分：
  １、證人壬○○經本院傳喚、拘提均未到，故其警詢筆錄內容是否有證據能力，即
      應斟酌是否具有可信之特別狀況。經查，證人壬○○於九十三年七月三十日警
      詢中證稱：伊曾在九十三年二、三月間向被告丑○○購買毒品，一次是在花蓮
      市○○街的旅館內買安非他命二千元，當時伊打電話給被告丁○○說要買毒品
      ，伊到該旅館時，被告丑○○也在，是被告丑○○交給伊二千元毒品，另一次
      是伊打電話給丁○○購買毒品，約在花蓮市○○○街中華國宅樓下，由被告丁○○交付伊二千元安非他命等語（偵二卷第七五、七六頁）。經查，證人壬○○於九十三年八月十九日偵查中，就其上開警詢筆錄，僅更正所述在花蓮市○○街交付安非他命部分，被告丑○○應係沒有收錢外，其餘警詢證詞均正確（
      偵二卷第一六四頁），堪信前開警詢筆錄均係出自證人壬○○之意思而陳述，
      況被告丑○○於本院審理中復坦承曾販賣一次安非他命二千元，及無償轉讓一
      次安非他命一公克予證人壬○○（院二卷第一八二頁）等情，可知證人壬○○
      前開警詢筆錄證述內容與事實相符，且出於其本意為之，堪認具有可信之特別
      情況，且查，證人壬○○前開警詢中所述證詞，係為證明被告丑○○、丁○○
      販賣第一級毒品及轉讓第二級毒品犯罪事實之存否所必要之證據。揆諸刑事訴
      訟法第一百五十九條之三第三款規定，應認證人壬○○前開警詢筆錄得做為證
      據，而具備證據能力。
（三）證人己○○於警詢中之證詞：
  １、證人己○○於九十三年六月二十一日警詢中證稱：九十三年三月間，被告丁○○住在東之鄉旅社十二樓，被告丑○○打電話告訴伊被告丁○○人在難過，要
      伊提供第一級毒品海洛因給被告丁○○施用，伊就拿了０．三公克左右給被告
      丁○○施用，沒有拿錢等語（警二卷第一九二頁）。然其於本院審理中則證稱
      ：當時確實有拿毒品給被告丁○○施用，但不是拿海洛因而是拿安非他命等語
      （院二卷第五十頁），並不相符，然查，證人己○○於九十三年六月二十一日
      偵查中已明白供陳核閱過前開警詢筆錄，且所記載者均與其所述相符（偵一卷
      第一六一頁），另衡以前開筆錄中係警察詢問：「九十二年九月、九十三年三
      月十日，丑○○均因持有毒品被查獲，這兩次所查獲之毒品是否都是你給他的
      ？」證人己○○乃回答：「不是，我只有拿一次約０．三公克的海洛因到東之
      鄉飯店十二樓二一二三號房給丑○○的女朋友丁○○」，可知證人己○○係主
      動證稱曾應被告丑○○之要求，無償交付毒品予被告丁○○之事實，可知前開
      警詢筆錄內容應係出於證人己○○己意所為，況被告丑○○於九十三年十月五
      日偵訊中亦供陳：證人己○○有於九十三年三月十日送海洛因給被告丁○○，
      伊當時人在台北，伊打電話給被告丁○○，丁○○告訴伊證人己○○有拿一小
      包海洛因給她等語（警四卷第十六、十七頁），被告丁○○於九十三年十月十
      五日偵訊中亦供陳：證人己○○有拿一包海洛因給伊，因為伊打電話告訴被告
      丑○○伊毒癮犯難過等語（警四卷第二一頁），堪信證人己○○前開於警詢中
      所證稱曾因被告丑○○要求而交付０．三公克海洛因給被告丁○○施用等語與
      事實相符，足認具有較可信之特別情況，且查，證人己○○前開警詢中所述證
      詞，係為證明被告丑○○轉讓第一級毒品犯罪事實之存否所必要之證據，揆諸
      前揭規定，應認證人己○○前開於九十三年六月二十一日警詢之證詞具備證據
      能力。
  ２、證人己○○於九十三年七月二十二日警詢中證稱：在九十三年二月二十七日伊
      與被告丑○○之通話內容，係因當時伊毒癮犯了，叫被告丑○○拿毒品過來，
      他一直拖，伊才打電話催他，被告丑○○最後拿了二兩海洛因給伊，因伊介紹
      丑○○買毒品，故丑○○沒有收錢等語（偵二卷第二、三頁）。雖與證人己○○於本院審理中證稱：當時確實打電話要被告丑○○拿海洛因下來，但是被告
      丑○○並沒有送海洛因過來等語（院二卷第五二頁），並不相符，然查，九十
      三年七月二十二日二十三十二十四分八秒證人己○○與被告丑○○之通話內容
      為：（己○○稱）你現在到哪裡了？（丑○○稱）我現在才剛要出發而已。（
      己○○稱）我的命你不要了喔！（丑○○稱）要啊！要下去了。（己○○稱）
      你沒空叫別人送來嘛！（丑○○稱）我下去了。電話中被告丑○○不斷陳稱要
      下去（台東）了，而被告丑○○於前開通話後翌日（即二十八日）凌晨三時許
      ，所持行動電話接話基地台在台東市○○路四五六號，有通訊監察譯文（九十
      四年二月二十七日二十三十二十四分八秒、同年月二十八日凌晨三時四十八分
      三十八秒）一份在卷可佐（偵二卷第十一頁），足認被告丑○○於前開通話後
      ，確實有依通話內容所稱前往台東交付毒品海洛因予證人己○○，否則以證人
      己○○當時毒癮發作，且二兩海洛因之市價亦不菲之情形下，被告丑○○若未
      送毒品至台東予證人己○○，證人己○○又豈有不再以電話催促被告丑○○而
      善罷干休之理？可知證人己○○前開出於己意所為之警詢內容為真實，而具較
      可信之特別情況，且查，證人己○○前開警詢中所述證詞，係為證明被告丑○○轉讓第一級毒品犯罪事實之存否所必要之證據，揆諸前揭規定，應認證人己○○此部分警詢具備證據能力。惟己○○於同日警詢中證稱：曾在太昌國小旁
      巷子內一處民宿內，看見被告丑○○將安非他命半成品添加其他化學藥品、綠
      色的藥水等放入容器內混合攪拌後倒在網子上風乾；在花蓮縣吉安鄉山多麗汽
      車旅館對面，發現被告丑○○房間內有大型研磨機、空氣壓縮機、吸塵器、漏
      斗等物，都是被告丑○○用來製造毒品的工具等語（偵二卷第七頁），係屬證
      人己○○於審判外之陳述，公訴人復未舉證前開證詞有何可信之特別情況，故
      應認其不具證據能力。
（四）證人戊○○於警詢中之證詞：
  １、證稱被告丑○○販賣第二級毒品部分—證人戊○○於警詢中證稱：伊曾向被告
      丑○○購買毒品安非他命三次，每次五千元，約重三．五公克都在花蓮市東京
      賓館交易等語（偵二卷第八十四頁），經核與其於本院審理中所證稱：被告丑
      ○○平日都會請伊施用毒品，都沒有收錢等語不符（院二卷第三一五頁），然
      證人戊○○復於偵訊中證稱：確實向被告丑○○買過第二級毒品安非他命（偵
      二卷第一六０、一六一頁），並於本院審理中證述被告丑○○確實曾交付第二
      級毒品安非他命（院二卷第三一六頁），且被告丑○○於本院審理中亦供述：
      曾販賣五次安非他命予證人戊○○（院二卷第一八一頁），足認證人戊○○前
      開證述被告丑○○販賣第二級毒品安非他命等證詞係與事實相符，堪認具有可
      信之特別情況，且查，證人戊○○前開警詢中所述證詞，係為證明被告丑○○
      販賣第二級毒品犯罪事實之存否所必要之證據，揆諸前揭規定，應認此部分證
      詞具備證據能力。
  ２、證稱被告丁○○販賣第二級毒品部分—證人戊○○於警詢中證稱：伊都打被告
      丁○○之電話透過被告丁○○向被告丑○○購買第二級毒品安非他命等語（偵
      二卷第八十四頁），與證人戊○○於本院審理中證稱並未向被告丁○○買過第
      二級毒品等語不符，且證人戊○○於偵訊則改稱：伊係向被告丑○○購買第二
      級毒品安非他命，並透過被告丁○○交付毒品（偵二卷第一六一頁），則證人
      戊○○對被告丁○○在其向被告丑○○購買第二級毒品交易中係擔任何種角色
      ，所述均不一致，況證人戊○○復於本院審理中稱：警詢中所述係因記恨丁○○將其騙至台東證人己○○處所為之陳述；伊並未向被告丁○○購買過第二級
      毒品安非他命等語（院一卷第三一三頁），且被告丁○○於警詢中亦承認確曾
      和證人戊○○一同到台東找證人己○○一情（警二卷第八頁），則證人戊○○
      前開於警詢中證述被告丁○○販賣第二級毒品安非他命之證詞，已難採信為真
      實，此外公訴人復未說明前開證人戊○○警詢中證稱被告丁○○販賣第二級毒
      品之證詞，有何可信之特別情況存在，揆諸前揭規定，應認此部分證詞為被告
      以外之人於審判外之陳述，並無證據能力。
（五）證人辛○○於警詢中之證詞：
  １、證人辛○○於九十三年五月十九日警詢中證稱：伊在九十三年一月間曾向被告
      丑○○買過安非他命，都是約在花蓮市○○○街一０五號二樓之一伊租屋處樓
      下，由被告丙○○送安非他命過來，伊再將現金交付被告丙○○等語（警三卷
      第十三頁）。與其於本院審理程序中證稱：伊只有在九十三年間向被告丑○○
      借一千元安非他命，並由被告丙○○送到花蓮市○○○街一０五號二樓之一伊
      租屋處樓下交給伊等語（院二卷第三十七頁起），並不相符。然查，證人辛○○於偵查中證稱：伊第一次購買安非他命時，係打電話給被告丑○○買三千元
      安非他命，雙方約在花蓮市火車站前之國興二街附近，並由被告丙○○送過來
      給伊；第二次也是伊打電話給被告丑○○，購買三千元安非他命，並由被告丙○○送毒品過來等語。足認其前開警詢中之證詞係出於己意所為，又被告丑○○於本院審理中坦承證人辛○○前開偵查中所述，在九十三年初有向被告丑○○購買安非他命二次各三千元為真實（院二卷第一八二頁）。另被告丙○○於
      偵訊中亦供述：在九十三年二月間送毒品證人辛○○，地點在花蓮市永琪飯店
      後面證人辛○○的住處，曾幫被告丑○○送毒品給證人辛○○二次，一次是大
      包的，裡面裝四包小包的，另一次只有一包小包的等語（偵六卷第十二頁），
      可知被告丑○○確實曾販賣二次安非他命予證人辛○○，並均由被告丙○○交
      付該安非他命給證人辛○○。堪信證人辛○○前開警詢中所述為真實，而具備
      較可信之特別情形，另查，證人辛○○警詢中所述證詞，係為證明被告丑○○
      、丙○○販賣第二級毒品安非他命犯罪事實之存否所必要之證據。故證人辛○○警詢中之證述雖為審判外之陳述，惟其具有較可信之特別情況，且為證明犯
      罪事實存否所必要者，應認其前開於九十三年五月十九日警詢之證詞具備證據
      能力。
  ２、證人辛○○於九十三年七月二十八日警詢中證稱：九十三年七月二十八日伊與
      被告丁○○之通話內容，是伊打電話要向被告丑○○買毒品，被告丑○○不在
      ，是被告丁○○接電話，伊遂與被告丁○○約定購買一千元安非他命，並由被
      告丁○○在花蓮三多麗旅館附近交付該毒品給伊等語（偵二卷第六二頁），與
      證人辛○○於本院審理中證稱：有打該通電話，要向被告丁○○購買第二級毒
      品安非他命，但伊因為臨時有事，並沒有到約定地點拿毒品等語（院二卷第四
      十頁），並不相符。衡以證人於偵訊中亦證稱：雖有該通電話，但並沒有拿到
      毒品等語（偵二卷第一六九頁），其警詢中所述不僅與本院審理中所述不符且
      與其偵訊中所證稱亦不相符，已令人懷疑其警詢中證詞之真實性，此外公訴人
      亦未說明前開警詢有何其他較可信之特別情況存在，故應認證人辛○○於九十
      三年七月二十八日之前開警詢中證詞為審判外之陳述，不得採為證據。
（六）被告丁○○、丙○○於警詢中之證詞：
  １、被告丁○○、被告丙○○於警詢中證稱被告丑○○製作第二級安非他命過程部
      分—被告丁○○於九十三年三月十日警詢中證稱：伊與被告丑○○同居時曾目
      睹被告丑○○將咖啡色液態安非他命倒入漏斗型玻璃容器再接上橡皮管，橡皮
      管另一端接上空氣壓縮機，利用空氣壓縮機將漏斗型玻璃容器內之液態安非他
      命水分蒸發，呈黏稠狀再倒入濾網過濾多餘水分，再將濾紙上含有少許成分之
      安非他命用電風扇吹乾，風乾後即為結晶之安非他命成品等語（警一卷第二一
      頁），另於九十三年三月十二日警詢中證稱：被告丑○○將警方所查到深咖啡
      色液體原料加入大玻璃燒杯內，用壓縮機接塑膠管於燒杯側面的管子烘乾過一
      段時間該液體原料即成結晶狀，將結晶體用濾網瀝乾水分後，放在塑膠盒內自
      然陰乾，陰乾後以分裝袋分裝，並用吸塵器收集製作之安非他命殘渣等語（
      偵一卷第五九頁），與其於本院審理中證稱並未看到被告丑○○製作安非他命
      等語（院二卷第七二頁）不符。然查，被告丁○○於九十二年三月十日偵訊中
      證述：被告丑○○以壓縮機接白色軟管至玻璃瓶，將照片中紅色顏料放至玻璃
      瓶內，再將紅色液體蒸發烘乾呈塊狀固體，再取出濾紙將水分吸乾呈塊狀後以
      分裝袋分裝等語（偵一卷第十二頁），其警詢及偵查中所證稱之過程大致相符
    。被告丁○○雖於本院審理中證稱上開過程均是警察教其說的等語，然前開複
      雜之程序，若非被告丁○○親眼所見，縱係警方教導，又如何能於偵查中為一
      致之過程陳述？堪信被告丁○○前揭警詢係出於其本意所為。另被告丙○○於
      警詢中證稱：被告丑○○將安非他命用一種綠色藥水洗過再稀釋，然後放入玻
      璃漏斗，再用空氣壓縮機將安非他命吸乾，再放入冰箱中結晶等語（警三卷第
      八頁），與被告丙○○於本院審理中供述：是警察拿扣案藥水及物品給伊看，
      伊才知道那些是製造的東西，伊從未見過扣案物品等語（院二卷第八十頁）不
      符。惟被告丙○○於本院羈押庭訊問時亦供稱：看過被告丑○○以綠色藥水來
      加工製造安非他命等語（本院九十三年度聲羈字第四九號卷第六頁），足認被
      告丙○○前開警詢中證述之製作過程，係出於其己意所為。況被告丑○○曾將
      濾紙套在蓮蓬頭（陶瓷漏斗）上，再插在燒杯上，以礦泉水噴在安非他命上，
      用抽痰器（按即空氣壓縮器）接在燒杯上將水抽掉之方式，用以過濾安非他命
      雜質一情，業據被告丑○○於偵查中（偵一卷第七十四頁反面）供述綦詳，則
      被告丁○○、丙○○上開警詢中證述之製造過程與被告丑○○前開所稱之過濾
      方式大同小異，堪信被告丁○○、丙○○前開警詢證詞與事實相符，而有可信
      之特別情況，且被告丁○○、丙○○警詢中所述證詞，係為證明被告丑○○製
      作第二級毒品安非他命犯罪事實之存否所必要之證據，自應認具備證據能力。
  ２、被告丙○○證稱被告丑○○行使偽造私文書部分—被告丙○○於警詢中證稱：
      被告丑○○要伊承租花蓮縣吉安鄉○○○街三十八之六號房屋，且要求伊和房
      東簽約時不要用自己的名字等語，經核與被告丙○○於偵訊及本院審理中之陳
      述均一致，被告丑○○亦於本院審理中坦承前開事實之真實性，堪信證人丙○○前開於警詢中之證詞與事實相符，而有可信之特別情況，且前開證詞係為證
      明被告丑○○行使偽造私文書犯行之存否所必要之證據，揆諸前揭說明，應認
      具備證據能力。
  ３、被告丙○○證稱被告丑○○販賣第二級毒品安非他命部分：被告丙○○於九十
      三年五月三日警詢中證稱：被告丑○○將安非他命包好一包一包，叫伊去送給
      別人，其所裝好的安非他命平均重量０．五公克，每包一千元等語（警三卷第
      六、七頁），經核與被告丙○○於本院審理中所稱：只有因順路幫被告丑○○
      送一次毒品給證人辛○○等語不符，然查，被告丑○○於附表二所示時間、地
      點販賣第二級毒品安非他命予證人戊○○等人一情，業據被告丑○○於本院審
      理中供述明確，堪信被告丙○○前開證述被丑○○販賣第二級毒品等語為真實
      ，且被告丙○○警詢中所述證詞，係為證明被告丑○○販賣第二級毒品安非他
      命犯罪事實之存否所必要之證據，合於刑事訴訟法第一百五十九條之二規定，
      自應認具備證據能力。
二、公訴人另以通訊監聽錄音帶及通訊監察譯文做為證據，被告丑○○之辯護人則辯
    稱前開通訊監察譯文並非針對被告丑○○販賣毒品案件而實施監聽，且其監聽程
    序是否合法亦未據調查，應認上開通訊監察譯文並無證據能力。然查，本件監聽
    之電話為被告丑○○及丁○○所使用之0000000000、0000000
    000號行動電話，監聽時間為九十三年二月二十三日上午十一時起至九十三年
    三月二十三日上午十時止，另為證人己○○所使用之0000000000號，
    監聽時間為九十三年四月二十九日上午十時起至同年五月二十八日上午十時止，
    有台灣花蓮地方法院檢察署九十三年花檢東忠聲監字第００００四九號、九十三
    年花簡東忠聲監續字第０００一二二號通訊監察書各乙紙在卷可查，足認前開監
    聽係經警依合法程序聲請監聽後，並經台灣花蓮地方法院檢察署檢察官審核已具
    備法定監聽要件後核發通訊監察書，是前開監聽之聲請程序已完備，自屬合法之
    監聽。又前開通訊監察書關於監聽被告丑○○及丁○○電話部分，所載之案由雖
    係為強盜案件，另對證人己○○電話監聽亦非針對被告丑○○之本案販賣或轉讓
    毒品之犯罪事實而發動，然於前開合法監聽過程中，若查悉其他非監聽案由之不
    法情事，為國家公共利益及維護社會秩序，自應予以舉發及發動偵查，且因該監
    聽係屬合法，而非漫無目的之監聽，因而所取得之監聽通話內容自均得做為證據
    ，非謂僅針對監聽案由之強盜案件或證人己○○之犯罪案件之相關監聽對話內容
    方得做為證據，故本案公訴人提出之監聽錄音帶及通訊監察譯文表應得為證據，
    而具備證據能力。
貳、認定事實之證據：
一、訊據被告丑○○固坦承於附表二所示時間、地點多次販賣第二級毒品安非他命予
    戊○○、壬○○及辛○○等人，又於九十三年二月間某日，無償轉讓一公克安非
    他命予證人壬○○等情，經核與證人戊○○、辛○○及壬○○分別於警詢及偵訊
    中證述向被告丑○○購買第二級毒品安非他命及被告丑○○無償轉讓安非他命予
    證人壬○○等情節均相符，堪信被告丑○○前開自白與事實相符，足認被告丑○○有販賣第二級毒品安非他命及轉讓第二級毒品之犯行，又被告丑○○於本院審
    理中已承認販賣五次安非他命予證人戊○○，每次價錢至少一千元等情，證人戊○○則於本院審理中證稱：伊雖欠被告丑○○一萬五千元，然其中一部份是手機
    錢，被告丑○○給伊之毒品數量約０．二公克，合起來市價約六千元等語（院一
    卷第三二一頁），足認被告丑○○前開販賣五次安非他命予證人戊○○之價格共
    為六千元，併此敘明。惟被告丑○○矢口否認有何轉讓第一級毒品海洛因予證人
    己○○及被告丁○○之犯行，辯稱：伊於九十三年二月二十七日雖和證人己○○
    於電話中談到要送二兩海洛因予證人己○○之事宜，然當天伊並未將二兩海洛因
    送至台東予證人己○○；另伊雖於九十三年三月十日在台北有打電話告訴證人己○○有關被告丁○○毒癮犯了一事，但不知道證人己○○拿何種毒品予被告丁○○施用云云，經查：
（一）被告丑○○於九十三年二月二十七日在台東之不詳地點，無償轉讓第一級毒品
      海洛因二兩予證人己○○一情，業據證人己○○於警詢及偵訊中證述明確，證
      人己○○雖於本院審理中證述：當時被告丑○○並未依電話中所說提供二兩海
      洛過來（台東），然查觀以通訊監察譯文，被告丑○○於電話中已明白告知證
      人己○○關於其要出發拿毒品給證人己○○一情，又被告丑○○於前開通話後
      翌日（即二十八日）凌晨三十許，所持行動電話接話基地台係在台東市○○路
      四五六號，有通訊監察譯文一份在卷可佐（偵二卷第十一頁），足認證人己○○於警詢及偵查中稱其要求被告丑○○送毒品海洛因，被告丑○○確實依約送
      到台東予證人己○○一情為真實，否則衡以證人己○○在毒癮發作，且二兩海
      洛因之市價亦不菲之情形下，被告丑○○若未將毒品送至台東予證人己○○，
      證人己○○又豈有不再以電話催促被告丑○○而善罷干休之理？堪信被告丑○○確實已將毒品交付予證人己○○，被告丑○○辯稱並未依電話中所稱交付第
      一級毒品海洛因到台東予證人己○○等語，為事後卸責之詞，不應採信。
（二）被告丑○○於九十三年三月一日，在台北不詳地點，打電話與己○○，由己○○在台東縣東之鄉飯店內，無償交付第一級毒品海洛因０．三克予丁○○施用
      一情，業據證人己○○於警詢及偵查中證述明確，證人己○○雖於本院審理中
      證稱：當時係交付安非他命與被告丁○○施用，而非海洛因等語（院二卷第五
      ０頁），惟參以被告丑○○於九十三年十月五日偵訊及被告丁○○亦於於九十
      三年十月十五日偵訊中均供述證人己○○當時交付被告丁○○者為海洛因等語
      已如前述，足認證人己○○於警詢中證稱當時係交付第一級毒品海洛因予被告
      丁○○等語，方為真實可採。被告雖以前詞置辯，然證人己○○於警詢中已明
      白證稱：被告丑○○打電話給伊，說其女朋友很難過，叫伊提供第一級毒品海
      洛因給她等語（警二卷第），衡以被告丑○○若僅打電話告知證人己○○有關
      被告丁○○毒癮犯了，而未告知應提供何種毒品，則被告己○○自難知悉被告
      丁○○平日係施用何種毒品，而提供適當之毒品予被告丁○○施用，足認證人
      己○○前開警詢中證稱被告丑○○要求其交付第一級毒品予被告丁○○等證詞
      為真實可採，被告丑○○辯稱只有打電話告知證人己○○關於被告丁○○毒癮
      犯了，並不知悉其交付何種毒品等語，並不可採。故被告丑○○對於證人己○○無償轉讓第一級毒品海洛因予被告丁○○之犯行，有共同犯意聯絡並推由證
      人己○○施行轉讓毒品之交付行為，堪認二人均為轉讓第一級毒品海洛因之共
      同正犯。
 （三）綜上，足認被告丑○○有於附表一所示時間、地點轉讓第一級毒品與證人己○○、被告丁○○之犯行，被告丑○○前開辯稱並未交付二兩海洛因至台東
       給證人己○○，亦不知悉證人己○○交付何種毒品予被告丁○○云云，為避
       重就輕之詞，並不可採，本案事證明確，被告丑○○犯行洵堪認定，應依法
       論科。
二、訊據被告丁○○坦承於九十三年五月四日凌晨零時許，應證人己○○之請求，在
    美爽爽旅館，無償交付約市價二千元之第一級毒品海洛因予證人己○○之友人陳
    文雄施用，另亦於九十三年三月一日及九十三年三月間，在花蓮縣吉安鄉自強夜
    市及黃昏市場附近贈與第二級安非他命約市價五百元之數量各一次予證人庚○○
    等事實，經核與證人己○○於警詢、偵訊中及本院審理時及證人庚○○於警詢、
    偵查中及本院審理中證述之情節相符，並有通訊監察譯文（九十三年五月四日零
    時三十分三十七秒、零時三十六分四十四秒）一份及美爽爽花園汽車旅館住宿旅
    客登記表乙紙在卷可佐，被告丁○○前開自白與事實相符，堪信其為真實。惟被
    告丁○○矢口否認有何販賣第一級毒品海洛因、販賣第二級毒品安非他命之犯行
    ，辯稱；伊曾請證人庚○○施用二次海洛因，但都沒有向他拿錢，且伊並未與被
    告丑○○販賣第二級毒品安非他命與證人壬○○云云，經查：
（一）證人庚○○於九十三年三月一日及九十三年三月間，在花蓮縣吉安鄉自強夜市
      及黃昏市場附近，向被告丁○○購買二次第一級毒品海洛因，每次一小包一千
      元等情，業據證人庚○○於警詢及偵訊中證述明白，雖證人庚○○於本院審理
      中改稱：雖曾向被告丁○○拿二次海洛因，但都沒有給錢等語（院二卷第六八
      頁），然查，被告丁○○於警詢中初供述：九十三年三月一和證人庚○○之通
      話內容是指證人庚○○欲買一千元海洛因，但當天伊與證人庚○○見面後，即
      告知伊並沒有海洛因，並勸證人庚○○戒了就算了等語（警二卷第十二頁），
      被告丁○○卻於本院審理中供述有給證人庚○○海洛因，但是免費的等語，其
      前後供述不一，已令人懷疑其前開供述免費交付海洛因予證人庚○○等語為真
      實，況查被告丁○○曾二次免費提供證人庚○○第二級毒品安非他命，已如前
      述，又證人庚○○當時只認識被告丁○○一、二個月一情，亦據證人庚○○於
      本院審理中證述明白（院二卷第六六頁），另衡以證人庚○○於本院審理中一
      度認不出被告丁○○（院卷第六五、六六頁），可知被告丁○○與證人庚○○
      並無特殊交情，但被告丁○○卻甘犯法令，數次免費提供價值不菲之第一級毒
      品、第二級毒品予證人庚○○使用，實不合常理。況觀以證人庚○○於九十三
      年三月一日零時三十六分十七秒與被告丁○○之通話中：（證人庚○○稱）拿
      一張軟的給我。……（被告丁○○稱）你要一千喔，好你過來等語，有監聽譯
      文一份在卷可佐（偵二卷第十四頁），則被告丁○○當時若欲免費招待證人庚○○施用第一級毒品海洛因，又何需確認證人庚○○需要之價格、數量為多少
      ？堪信被告丁○○所提供第一級毒品海洛因係以販賣方式為之，被告丁○○前
      開辯稱提供海洛因與證人庚○○並未收費等語，並不可採。
（二）證人壬○○於九十三年二、三月間某日，曾向被告丑○○購買第二級毒品安非
      他命，並約定於花蓮市中華國宅，由被告丁○○交付二千元重量約一公克之安
      非他命一情，業據證人壬○○於警詢及偵查中為一致之證述，經核與被告丑○○於本院審理中坦承曾販賣第二級毒品安非他命予證人壬○○等語相符。被告
      丑○○雖證稱該次係其自己賣安非他命給證人壬○○與被告丁○○無關（院二
      卷第一八三頁），然被告丁○○於警詢中已坦承於前揭時間，確曾和證人壬○○在花蓮市中華國宅樓下超商見面，惟辯稱當時係為向證人壬○○拿安非他命
      （警二卷第十二頁）。已足認證人壬○○於前揭時間、地點並非與被告丑○○
      見面拿取毒品，另觀以證人壬○○於九十三年二月二十七日與被告丁○○之通
      話內容：（壬○○稱）你有沒有軟的或硬的？（丁○○稱）他還沒回來，去外
      地等語。顯示被告丁○○係證人壬○○平日取得毒品之管道之一，而非證人壬○○提供毒品與被告丁○○，足認證人壬○○前揭證稱係被告丁○○交付安非
      他命等語為真實可採，被告丁○○辯稱並未與被告丑○○一起販賣第二級毒品
      安非他命予證人壬○○等語，並不可採。
（三）綜上，足認被告丁○○有販賣第一級毒品海洛因予證人庚○○二次，並曾與被
      丑○○共同販賣第二級毒品安非他命予證人壬○○之犯行，被告丁○○前開辯
      稱係無償招待證人庚○○施用第一級毒品海洛因，且未與被告丑○○共同販賣
      第二級毒品安非他命予證人壬○○云云，應係卸責之詞，不可採信，本案事證
      明確，被告丁○○犯行洵堪認定，應依法論科。
三、訊據被告丙○○就其於九十三年二月四日，與被告丑○○共同以「乙○○」名義
    偽造租賃契約書之私文書，並提出於證人楊玉等情，迭於警詢、偵訊中及本院
    審理中坦承不諱，經核與被告丑○○於警詢、偵訊時及本院審理中證述偽造私文
    書之情節相符，並符於證人楊玉於警詢中證述之簽訂房屋租賃契約書之過程，
    並有房屋租賃契約書、贓證物認領保管單各一份在卷可佐，堪信被告丙○○前開
    自白與事實相符，而可採信，足認被告丙○○有行使偽造私文書之犯行。惟被告
    丙○○矢口否認有何販賣第二級毒品安非他命之犯行，辯稱：伊僅是因為順路，
    所以曾受被告丑○○所託交付一小包毒品給證人辛○○云云。經查：證人辛○○
    於附表二編號二所示時間、地點二次向被告丑○○購買毒品，並由被告丙○○交
    付毒品與證人辛○○等情，業據證人辛○○於警詢、偵查中證述明白，經核與被
    告丙○○於偵訊中供述：在九十三年二月間送毒品證人辛○○，地點在花蓮市永
 琪飯店後面證人辛○○的住處，曾幫被告丑○○送毒品給證人辛○○二次，一次
    是大包的，裡面裝四包小包的，另一次只有一包小包的等語（偵六卷第十二頁）
    均相符，堪信證人辛○○曾向被告丑○○購買二次安非他命，並均由被告丙○○
    交付該安非他命給證人辛○○，否則被告丙○○又如何能於偵查中詳細供述二次
    交付毒品之地點及確實數量。被告丙○○前開辯稱只有一次順路幫被告丙○○交
    付毒品予證人辛○○等語，並不可採。被告丙○○代被告丑○○交付第二級毒品
    予證人辛○○之行為，為販賣第二級毒品之部分行為，又被告丙○○已知悉所交
    付之物品為第二級毒品安非他命一情，業據被告丙○○於本院審理中供述明確，
    堪認被告丙○○與被告丑○○就販賣第二級毒品安非他命予證人辛○○之犯行，
    有犯意聯絡及行為分擔，應論以共同正犯。本案事證明確，被告丙○○犯行明確
    ，應依法論科。
參、論罪科刑部分：
一、核被告丑○○所為，係犯毒品危害防制條例第八條第一項轉讓第一級毒品罪、第
    四條第二項販賣第二級毒品罪及同法第八條第二項轉讓第二級毒品罪。被告丑○○就販賣第二級毒品予證人壬○○、辛○○，及轉讓第一級毒品予被告丁○○部
    分之犯行，分別與被告丁○○、被告丙○○及證人己○○間，有犯意之聯絡與行
    為之分擔，為共同正犯。被告販賣第二級毒品及轉讓第一級、第二級毒品前持有
    第一級、第二級毒品之低度行為，為其販賣第二級毒品及轉讓第一級、第二級毒
    品之高度行為所吸收，不另論罪。被告丑○○於附表一編號一轉讓第一級毒品二
    兩（約七十公克）予證人己○○，該數量已超過行院公布之轉讓持有毒品加重其
    刑之數量標準第二條第一項規定之第一級毒品淨重五公克之標準，應依毒品危害
    防制條例第八條第六項規定加重其刑。被告丑○○先後多次轉讓第一級毒品及販
    賣第二級毒品等行為，時間緊接，且犯罪構成要件相同，顯係基於一概括犯意反
    覆為之，應依連續犯之規定分別論以連續轉讓第一級毒品罪、連續販賣第二級毒
    品罪，並依法就連續轉讓第一級毒品罪遞加重其刑及就連續販賣第二級毒品罪加
    重其刑。被告所犯前開三罪間，係基於各別犯意，行為互殊，應予分論併罰。公
    訴人雖未起訴被告丑○○附表一編號二之轉讓第二級毒品犯行，惟此部分與被告
    丑○○已起訴之有罪判決部分，有裁判上一罪之連續犯關係，本院自應併予審酌
    ，附此敘明。被告丑○○有事實欄所示之前科，並於九十一年七月二十二日執行
    完畢，有台灣高等法院被告全國前案紀錄表一份在卷可稽，其於五年以內再犯本
    件有期徒刑以上之罪，為累犯，依刑法第四十七條規定就連續轉讓第一級毒品罪
    、連續販賣第二級毒品罪遞加重其刑，並就轉讓第二級毒品罪加重其刑。爰審酌
    被告丑○○有毒品、槍砲彈藥刀械管制條例、傷害及偽造文書等前科，有台灣高
    等法院被告全國前案紀錄表一份附卷可查，素行不佳、其犯罪之手段、方法、販
    賣、轉讓毒品之種類、時間、次數，被告丑○○為一己之私販賣及轉讓毒品，嚴
    重戕害國人身體健康，及坦承部分犯行之犯罪後態度等一切情狀，分別量處如主
    文所示之刑，並定其應執行之刑。
二、核被告丁○○所為，係犯毒品危害防制條例第四條第一項販賣第一級毒品罪、第
    四條第二項販賣第二級毒品罪、第八條第一項轉讓第一級毒品及同法第八條第二
    項轉讓第二級毒品罪。被告丁○○就販賣第二級毒品予證人壬○○之犯行，與被
    告丑○○間，有犯意之聯絡與行為之分擔，為共同正犯。其販賣及轉讓第一級、
    第二級毒品前持有第一級、第二級毒品之低度行為，則為其販賣及轉讓第一級、
    第二級毒品之高度行為所吸收，均不另論罪。被告丁○○先後多次販賣第一級毒
    品及轉讓第二級毒品等行為，時間緊接，且犯罪構成要件相同，顯係基於一概括
    犯意反覆為之，應依連續犯之規定分別論以連續販賣第一級毒品罪、連續轉讓第
    二級毒品罪，並依法加重其刑。被告丁○○連續販賣第一級毒品同時轉讓第二級
    毒品，係一行為觸犯數罪名之想像競合關係，應從一重之連續販賣第一級毒品罪
    處斷。被告丁○○所犯前開三罪間，係基於各別犯意，行為互殊，應予分論併罰
    。按犯罪之情狀可憫恕者，得酌量減輕其刑，刑法第五十九條定有明文。經查被
    告丁○○前開販賣第一級毒品罪之法定刑為最輕本刑無期徒刑以上之罪，然被告
    丁○○僅販賣二次價格分別為一千元之毒品予庚○○，其販賣所得金額及數量均
    不高，而且被告丁○○年僅二十四歲，思慮未盡周詳，認對被告丁○○科以上開
    法定最低度之刑，猶嫌過重，在客觀上足以引起一般同情，足可憫恕，爰依刑法
    第五十九條規定，就販賣第一級毒品罪部分減輕其刑，並先加後減之。爰審酌被
    告丁○○並無前科，有台灣高等法院被告全國前案紀錄表一份附卷可查，素行尚
    佳、犯罪之手段、動機、方法、販賣毒品之種類、時間、次數、被告丁○○為一
    己之私販賣及轉讓毒品，嚴重戕害國人身體健康，及其坦承部分犯行之犯罪後態
    度等一切情狀，分別量處如主文所示之刑，並定其應執行之刑。
三、核被告丙○○所犯為毒品危害防制條例第四條第二項販賣第二級毒品罪及同法第
    二百十六條第二百十條行使偽造私文書罪。被告丙○○就販賣第二級毒品予證人
    辛○○之犯行，與被告丑○○間，有犯意之聯絡與行為之分擔，為共同正犯。被
    告丙○○販賣第二級毒品前持有第二級毒品之低度行為，則為其販賣第二級毒品
    之高度行為所吸收，應不另論罪。被告丙○○先後多次販賣第二級毒品行為，時
    間緊接，且犯罪構成要件相同，顯係基於一概括犯意反覆為之，應依連續犯之規
    定論以連續販賣第二級毒品罪，並依法加重其刑。被告丙○○與被告丑○○就販
    賣第二級毒品安非他命有犯意聯絡，且分擔販賣第二級毒品之交付行為，所犯應
    為毒品危害防制條例第四條第二項販賣第二級毒品罪，公訴意旨認被告丙○○前
    開所犯為毒品危害防制條例第四條第二項運輸第二級毒品罪，容有未洽，惟其社
    會基本事實相同，自應依法變更起訴法條，附此敘明。另被告丙○○偽造「乙○○」署押，為偽造私文書之階段行為；偽造私文書之低度行為，為行使偽造私文
    書之高度行為所吸收，均不另論罪。被告丙○○所犯前開二罪間，係基於各別犯
    意，行為互殊，應予分論併罰。被告丙○○有事實欄所示之前科並於九十一年二
    月四日易科罰金執行完畢，有台灣高等法院被告全國前案紀錄表一份在卷可查，
    其於五年以內再犯本件有期徒刑以上之罪，為累犯，依刑法第四十七條規定就連
    續販賣第一級毒品罪遞加重其刑，並就行使偽造私文書罪加重其刑。
    爰審酌被告丙○○有毒品前科，有台灣高等法院被告全國前案紀錄表一份附卷可
    查，素行不佳、犯罪之手段、動機、方法、販賣毒品之時間、次數、被告丙○○
    為一己之私販賣毒品，嚴重戕害國人身體健康，且冒名偽造私文書造成被害人之
    損害，及其坦承部分犯行之犯罪後態度等一切情狀，分別量處如主文所示之刑，
    並定其應執行之刑。
五、被告丑○○販賣第二級毒品予附表二之人，計得款一萬四千元（詳見附表二），
    被告丁○○販賣第一級毒品、第二級毒品，分別得款二千元及二千元，共計四千
    元、被告丙○○販賣第二級毒品得款計六千元，其等前開販賣所得雖未扣案，仍
    應依毒品危害防制條例第十九條第一項之規定沒收之，如全部或一部不能沒收時
    ，以其財產抵償之。另房屋租賃契約書之「乙○○」之署押及指印各四枚（一式
    二份，每份有署押及指印各二枚），為被告丙○○所偽造，自應依刑法第二百十
    九條規定宣告沒收。本案於九十三年三月十日在台東縣台東市○○路三七四號扣
    得之第一級毒品海洛因０．四公克，另於同日在花蓮縣吉安鄉○○○街三八號二
    樓之六房屋扣得安非他命四．一公克，其數量甚微，已難逕認定係被告丑○○、
    丁○○用以販賣第一級毒品、第二級毒品之毒品，況被告丑○○於本院準備程序
    及審理中均供陳前開扣案毒品係自己要施用的，衡以被告丑○○於九十二、九十
    三年間，曾因施用第一級、第二級毒品經本院判決有期徒刑八月，有台灣高等法
    院被告前案紀錄表一份在卷可佐，堪信被告丑○○前開供述為真實可採，此外，
    亦查無其他證據足資證明扣案毒品係為被告丑○○、丁○○用以販賣第一級毒品
    海洛因、第二級毒品安非他命之毒品，本院爰不予宣告沒收，併此敘明。
肆、不另為無罪諭知部分：
一、公訴意旨略以：被告丑○○自九十一年年底起，至九十三年三月中旬止，基於販
    賣二級毒品安非他命以營利之故意，多次販賣第二級毒品安非他命予證人子○○
    ，又基於無償轉讓第二級毒品之概括犯意，轉讓第二級毒品安非他命予證人子○○、丙○○，並由被告丙○○交付該毒品並收取販毒金額，因認被告丑○○涉犯
    毒品危害防制條例第四條第二項販賣第二級毒品罪及同法第八條第二項轉讓第二
    級毒品罪、被告丙○○涉犯同法第四條第二項運輸第二級毒品罪云云。
二、按犯罪事實應依證據認定之，無證據不得認定其犯罪事實，又不能證明被告犯罪
    者，應諭知無罪之判決，刑事訴訟法第一百五十四條第二項、第三百零一條第一
    項分別定有明文。
三、公訴人認被告丑○○涉犯販賣第二級毒品罪嫌，係以被告丙○○於警詢、偵查中
    及本院羈押庭訊問中之供述為證，另認被告丑○○涉犯轉讓第二級毒品罪嫌及被
    告丙○○涉犯運輸第二級毒品罪嫌，係以證人子○○之於警詢及偵查中之證詞及
    被告丙○○於偵訊時及本院訊問時之供述為其證據。然查：
（一）按被告或共犯之自白不得作為有罪判決之唯一證據，仍應調查其他必要之證據
      ，以查其是否與事事相符，刑事訴訟法第一百五十六條第二項定有明文。被告
      丙○○固於警詢中證稱：要買安非他命的人都直接和被告丑○○聯絡好之後才
      叫伊送貨，伊曾依其指示送給證人子○○約七、八次等語（警三卷第七頁），
      並於偵訊及本院羈押庭訊問中均為相同之供述，然被告丙○○於本院審理中否
      認曾受被告丑○○指示交付毒品予證人子○○，是其供述前後矛盾，已難遽以
      採信，此外，公訴人復未提出其他證據以實被告丙○○前開自白之真實性，此
      外復查無其他證據證明被告丑○○有何販賣第二級毒品安非他命予證人子○○
      之犯行，揆諸前揭說明，自不得僅以被告丙○○之供述，認定被告丑○○有此
      部分之犯行，本應為無罪之諭知，惟公訴人認被告丑○○此部分犯行與前開已
      起訴有罪之販賣第二級毒品罪之判決部分，有連續犯之裁判上一罪關係，本院
      爰不另為無罪之諭知。
（二）公訴人業於本院審理程序中捨棄證人子○○警詢中之證詞為證據，本院爰不再
      斟酌證人子○○之警詢中證詞，先此敘明。另證人子○○於偵訊中證稱：伊施
      用之毒品係向被告丙○○買的，共買兩次，每次三千元一小包，以前沒有向被
      告丑○○買過毒品，伊與被告丑○○是認識很久的朋友，若有需要毒品時，會
      互相請來請去等語（偵二卷第一五九頁）。而證人子○○復於本院審理中證稱
      ：在偵訊中所謂伊與被告丑○○是認識很久的朋友，若有需要毒品時，會互相
      請來請去等語，係以假設語氣所說的話，非指被告丑○○曾轉讓毒品給伊，且
      偵訊中會證稱曾向被告丙○○購買毒品，是因被告丙○○曾在警詢中供稱伊曾
      向被告丑○○購買毒品由其代為交付，伊一時生氣才會證稱有向被告丙○○購
      買毒品等語（院一卷第三０七、三０九頁）。衡以證人子○○於偵訊中並未明
      白證稱被告丑○○轉讓安非他命之時間、地點等事宜，則其於本院中前開證述
      即尚非不可採，況證人子○○之證詞反覆，實難遽採其偵查中所述而論被告丑
      ○○有販賣第二級毒品予證人子○○之犯行及被告丙○○有運輸第二級毒品予
      證人子○○之犯行，此外，復查無其他證據足認被告丑○○、丙○○有何轉讓
      或運輸第二級毒品安非他命予證人子○○之行為，本應為無罪之諭知，惟公訴
      人認被告丑○○、丙○○此部分犯行與前開已起訴之有罪判決部分，有連續犯
      之裁判上一罪關係，本院爰不另為無罪之諭知。
（三）公訴人雖認被告丑○○有轉讓第二級毒品予被告丙○○之犯行，惟未提出證據
      證明之，本院自不得認定被告丑○○有前開轉讓第二級毒品予被告丙○○之犯
      行，揆諸前揭規定，本應為無罪之諭知，惟公訴人認被告丑○○此部分犯行與
      前開已起訴有罪之轉讓第二級毒品罪判決部分，有連續犯之裁判上一罪關係，
      本院爰不另為無罪之諭知。
參、丑○○無罪部分：
一、公訴意旨略以：被告丑○○與被告丁○○共同基於販賣第一級毒品之概括犯意，
    自九十一年底，至九十三年三月中旬止，多次向己○○及台北綽號黑狗之不知真
    實姓名男子購買第一級毒品海洛因，連續在花蓮縣境內各處旅館、民宿租用房舍
    ，販賣第一級毒品海洛因與庚○○及壬○○。另被告丑○○為避免第二級毒品安
    非他命缺貨並改善品質，意圖自行製造第二級毒品安非他命，在花蓮縣勝安村勝
    安二街三十八號二樓之六房屋，製造第二級毒品安非他命。因認被告丑○○涉犯
    毒品危害防制條例第四條第一項販賣第一級毒品罪嫌及同法第四條第二項製造第
    二級毒品罪嫌云云。
二、按犯罪事實應依證據認定之，無證據不得認定其犯罪事實，又不能證明被告犯罪
    者，應諭知無罪之判決，刑事訴訟法第一百五十四條第二項、第三百零一條第一
    項分別定有明文。次按認定不利於被告之事實，需依積極證據，苟積極證據不足
    為不利於被告事實之認定時，即應為有利於被告之認定，更不必有何有利之證據
    ，最高法院三十年上字第八一六號判例可資參照。
三、本件公訴意旨認被告丑○○涉犯販賣第一級毒品罪嫌，無非係以被告丁○○於警
    詢中之供述、證人己○○於警詢中，及證人庚○○、壬○○於警詢及偵訊中之證
    述、國防部憲兵司令部刑事鑑識中心九十三年六月三日（九三）宇鑑字第０七０
    七九號鑑驗通知書、監聽譯文表及錄音帶為證。另認被告丑○○涉犯製造第二級
    毒品罪嫌，則以被告丙○○丁○○於警詢及偵訊中之證述、證人己○○警詢之證
    述、九十三年三月十日搜索扣押之氧氣表一台、空氣壓縮機一台、濾紙（圓形扇
    形）一盒、分裝袋（大中小）一盒、噴燈座瓦斯一台、漏斗二個、過濾網七個、
    玻璃罐四個、盒子二個、使用過濾紙一袋、毛刷三支、烘乾用碗盤一個、研磨機
    一台、攪碎機一台、壓榨機一台、大小吸塵器二台、安非他命吸食器一組、液態
    原料三五公撮、毒品殘渣袋（大中小）一批、葡萄糖一盒、於吸塵器內採取之不
    明土黃色結晶體毛重二‧一公克、不明白色粉末包毛重五．四公克、不明白色粉
    末一包毛重０．六公克、安非他命成品一包（毛重三公克）、安非他命成品一包
    （毛重０．九公克）、不明白色粉末一包（三．七公克）、內政部警政署刑事警
    察局九十三年四月二十七日刑鑑字第０九三００九五三九號鑑驗通知書一份、國
    防部憲兵司令部刑事鑑識中心九十三年六月三日（九三）宇鑑字第０七０七九號
    鑑驗通知書一份、現場照片及檢測試組測試呈毒品陽性反應照片共二十三幀為其
    證據。
四、訊據被告丑○○矢口否認有何販賣第一級毒品罪或製造第二級毒品安非他命之犯
    行，辯稱：伊有自己施用第一級毒品，但並沒有販賣第一級毒品予證人庚○○或
    壬○○。且其並未以扣案之工具製造第二級毒品安非他命，只有利用上開工具過
    濾安非他命之雜質或水分等語。經查：
（一）被告丑○○涉犯販賣第一級毒品罪嫌部分：
 １、 前開證人庚○○於警詢中證述被告丑○○販賣第一級毒品罪犯行之證詞，並無
      證據能力，已如前述，本院自不得採為本案證據。另查證人庚○○於偵查中係
      證稱其曾向被告丁○○購買第一級毒品海洛因，從來沒有以電話向被告丑○○
      聯絡購買過毒品（偵二卷第一六六頁）；證人壬○○則於警詢及偵訊中均證稱
      曾在電話中問被告丁○○有沒有賣「軟的」（即海洛因），但是其並沒有買第
      一級毒品海洛因等語（偵二卷第一六三頁、第七五頁）。又證人己○○係於警
      詢中證稱被告丑○○曾轉讓二兩第一級毒品海洛因及打電話令其送海洛因與被
      告丁○○之犯行（警二卷第六七頁、偵二卷第五頁），則證人庚○○、壬○○
      及己○○均未證稱向被告丑○○購買過第一級毒品海洛因，自不能以證人庚○○於偵訊中、證人壬○○於警詢及偵訊中及證人己○○於警詢中之證詞，認定
      被告丑○○有販賣第一級毒品海洛因犯行。
  ２、被告丁○○於警詢中雖證稱：被告丑○○將海洛因摻以葡萄糖，以咖啡研磨機
      研磨混和後分莊成毛重０．五至０．六公克，以便提供他朋友電話聯繫向他購
      買等語（警一卷第二十頁），然被告丁○○並未陳述被告確實販賣第一級毒品
      海洛因之時間、地點及對象，且被告丁○○於本院證稱：不知道被告丑○○有
      無販賣第一級毒品海洛因等語（院二卷第七一頁），則其證詞前後供述矛盾，
      自不得僅以被告丁○○於警詢中含混證稱被告丑○○有分裝海洛因供朋友購買
      一語，即認定被告有販賣第一級毒品之犯行。
  ３、國防部憲兵司令部刑事鑑識中心九十三年六月三日（九三）宇鑑字第０七０七
      九號鑑驗通知書記載：扣案編號四之分裝袋乙盒、編號七研磨機、編號八攪碎
      機中均含有海洛因成分。編號六之二過濾網七個、編號六之六毛刷三支均含有
      海洛因成分，然此僅得證明本案部分扣案之工具中含有海洛因成分，尚難據以
      認定被告丑○○有何販賣第一級毒品犯行。此外，公訴人提出之監聽錄音帶及
      通訊監察譯文均無被告丑○○與第三人談論買賣第一級毒品海洛因相關事宜，
      是亦不能據以認定被告丑○○有販賣第一級毒品犯行。
  ４、從而依公訴人所提出之證據，均不能證明被告丑○○有何販賣第一級毒品犯行
      。此外，復查無其他積極證據足認被告丑○○有販賣第一級毒品犯行，被告丑
      ○○此部分之犯罪應屬不能證明，揆諸前揭說明，自應為無罪之諭知。
（二）被告丑○○涉犯製造第二級毒品罪嫌部分：
  １、證人己○○於警詢中證述被告丑○○製造第二級毒品之證詞，並無證據能力，
      已如前述，本院自不得再斟酌證人己○○此部分之證述，先予敘明。
  ２、被告丁○○於警詢及偵查中雖均證稱：伊與被告丑○○同居時曾目睹被告丑○○將咖啡色液態安非他命倒入漏斗型玻璃容器再接上橡皮管，橡皮管另一端接
      上空氣壓縮機，利用空氣壓縮機將漏斗型玻璃容器內之液態安非他命水分蒸發
      ，呈黏稠狀再倒入濾網過濾多餘水分，再將濾紙上含有少許成分之安非他命用
      電風扇吹乾，風乾後即為結晶之安非他命成品等語。被告丙○○於警詢及偵查
      中亦證稱：被告丑○○將安非他命用一種綠色藥水洗過再稀釋，然後放入玻璃
      漏斗，再用空氣壓縮機將安非他命吸乾，再放入冰箱中結晶等語，然被告丑○○於偵查及本院審理中均供稱：伊曾將濾紙套在蓮蓬頭（陶瓷漏斗）上，再插
      在燒杯上，以礦泉水噴在安非他命上，用抽痰器（按即空氣壓縮器）接在燒杯
      上將水抽掉之方式，用以過濾安非他命雜質等語。而扣案之濾紙、過濾網均可
      用以過濾雜質及水分，且被告丑○○前開偵查中所述之方法，確實能過濾安非
      他命之雜質及水分，取得純度較高之毒品一情，業據鑑定人即國防部憲兵司令
      部刑事鑑識中心人員柳如宗於本院結證屬實（院二卷第三三頁）。則證人丁○○及丙○○上開證稱被告使用扣案工具過程固能證明被告丑○○曾使用扣案之
      玻璃容器、空氣壓縮器等器具蒸發安非他命之水分或雜質，惟上開程序是否即
      為一般所指從無至有之製作第二級毒品安非他命之過程，則尚有疑義。
  ３、本案前開於九十三年三月十日搜索扣押之物品中，分裝袋一盒、研磨機一台、
      攪碎機一台均含有海洛因成分。另漏斗二個、玻璃罐四個、盒子二個、使用過
      濾紙乙袋、碗盤乙個、壓榨機一台、大吸塵器一台、小吸塵器一台、吸食器壹
      組、殘渣袋一批中均含有甲基安非他命成分。又過濾網七個、毛刷三支均含有
      海洛因及甲基安非他命成分，然均未發現製造毒品之化學前驅物一情，有國防
      部憲兵司令部刑事鑑識中心九十三年六月三日（九三）宇鑑字第０七０七九號
      鑑驗通知書一份（偵二卷第十六頁）在卷可佐。另扣案之編號十九不明白色粉
      末一包０．六公克檢出一級毒品海洛因及其不純物六乙醯嗎啡、乙醯可待因、
      可待因等成分；編號十八不明白色粉末毛重五．五一公克，檢出Ａｃｅｔａｍ
      ｉｏｐｈｅｎ（乙醯苯酚）成分，編號十七於大吸塵器內採取之不明土黃色結
      晶體，檢出二級毒品甲基安非他命成分、微量二級毒品Ｎ，Ｎ—二甲基安非他
      命成分及微量二級毒品安非他命成分；編號二十二不明白色粉末毛重三．七六
      公克檢出Ａｃｅｔａｍｉｏｐｈｅｎ成分，編號十二不明液態溶液毛重三九．
      ０七公克，檢出二級毒品甲基安非他命成分，有內政部警政署刑事警察局九十
      三年四月二十七日刑鑑字第０九三００九五三九號鑑驗通知書一份附卷可查（
      偵一卷第一０一頁）。另現場照片及檢測試組測試呈毒品陽性反應照片共二十
      三幀則顯示扣案工具經檢驗呈甲基安非他命陽性反應（警一卷第四十、四十一
      頁），則前開證據雖足以證明扣案工具含有海洛因或安非他命等成分，然前開
      扣案工具及不明粉末等物品均不含化學前驅物，亦屬事實。
  ４、所謂製造安非他命就鑑定而言，應是指由化學前驅物逐步合成為毒品，目前國
      內均以麻黃素作為化學前驅物。一般製作甲基安非他命毒品，若由麻黃素作為
      化學前驅物，需經氯化，一般要用到ＳＯＣ１２、或ＰＣ１３或ＰＣ１５，再
      以氫氣與金屬催化劑來做氫化反應，但本案經送國防部憲兵司令部鑑驗之扣案
      工具，均未發現前開物質；送鑑定之扣案物品也沒有驗到麻黃素、假麻黃素、
      苯基二丙酮等化學前驅物等情，業據鑑定人柳如宗於本院結證屬實（院二卷第
      一二九頁以下）。故本案扣案之工具及不明粉末等物品既均不含化學前驅物，
      實難僅以扣案工具及不明粉末中含海洛因或安非他命成分，即認定被告丑○○
      有何製造第二級毒品犯行。
  ５、從而依公訴人所提出之證據，只能證明被告丑○○所有之扣案工具及不明粉末
      含有海洛因或安非他命成分，然尚無從據以認定被告丑○○有何製造第二級毒
      品犯行。此外，復查無其他積極證據足認被告丑○○有何製造第二級毒品犯行
      ，被告丑○○此部分之犯罪應屬不能證明，揆諸前揭說明，自應為無罪之諭知
      。
肆、丑○○免訴部分：
一、公訴意旨略以：被告丑○○於九十三年二月四日與被告丙○○共同向不知情之楊
    玉瑛租用楊玉所有，位於花蓮縣勝安村勝安二街三十八號二樓之六房屋，並由
    被告丙○○偽以不知情之乙○○之名義，簽具租賃契約，並偽造乙○○之署押後
    ，租用前揭房屋，因認被告丑○○涉犯刑法第二百十六條、第二百十條行使偽造
    私文書罪嫌。
二、按案件曾經判決確定者，應諭知免訴之判決，刑事訴訟法第三百零二條第一款定
    有明文。經查被告丑○○因通緝中無法具名，而於九十三年二月四日，在花蓮縣
    吉安鄉○○○街三十八號六樓，與被告丙○○共同冒用「乙○○」名義租賃房屋
    一情，業據被告丑○○於警詢、偵訊中及本院供述綦詳，經核與被告丙○○於警
    詢、偵訊中及本院審理中之供述相符，並合於證人楊玉於警詢中證述之簽訂租
    賃契約書過程，且有房屋租賃契約書、贓證物認領保管單各一份在卷可佐，堪信
    被告丑○○前開自白與事實相符，足認其有行使偽造私文書之犯行。惟查，被告
    丑○○前於九十二年間曾因逃避警方追緝，先於九十二年九月三日二十二時許，
    在花蓮縣吉安鄉○○路○段九十三號十四樓之九之租屋處，變造呂杰翰之國民身
    分證、汽車駕駛執照，復於同年十二月二十二日，在其位於花蓮縣吉安鄉太昌村
    之租屋處，變造游佳洋之汽車駕駛執照，並於同年月二十三日、二十五日、三十
    日，至花蓮縣花蓮市○○○路一六０號鴻君小客車租車行，行使所變造之游佳洋
    駕駛執照，並冒用游佳洋名義，偽造汽車出租約定書，再持以向鴻君車行租賃車
    輛一案，業經本院於九十三年八月三十一日，以九十三年度易字第七二號判處被
    告有期徒刑壹年，並於同年九月二十三日確定在案，有上開判決書乙份在卷可稽
    。則被告丑○○本案之行使偽造房屋租賃契約書之私文書犯行，與前開本院九十
    三年度易字第七二號已判決確定之行使偽造私文書犯行，時間緊接，所犯罪名相
    同，顯係出於概括之犯意為之，應認為具備連續犯之裁判上一罪關係，揆諸前揭
    說明，自應為諭知免訴之判決。
據上論斷，應依刑事訴訟法第二百九十九條第一項前段、第三百條、第三百零一條、
第三百零二條第一款，毒品危害防制條例第四條第一項、第二項、第八條第一項、第
二項、第六項、第十九條第一項，刑法第十一條前段、第二十八條、第五十六條、第
二百十六條、第二百十條、第五十五條、第四十七條、第五十九條、第二百十九條、
第五十一條第五款，判決如主文。
本案經檢察官甲○○到庭執行職務。
中    華    民    國    九十四      年    四      月      二十八    日
                              臺灣花蓮地方法院刑事第二庭
                                  審判長法官  林  碧  玲
                                        法官  陳  世  博
                                        法官  俞  秀  美
右正本證明與原本無異。
如對本判決不服，應於送達後十日內，向本院提出上訴狀。（應抄附繕本）
                                  法院書記官
中    華    民    國    九十四    年      四      月      二十九    日
附錄本判決論罪之法律條文：
毒品危害防制條例第四條第一項、第二項：
製造、運輸、販賣第一級毒品者，處死刑或無期徒刑，處無期徒刑者，得併科新臺幣
一千萬元以下罰金。
製造、運輸、販賣第二級毒品者，處無期徒刑或七年以上有期徒刑，得併科新臺幣七
百萬元以下罰金。
毒品危害防制條例第十九條第一項：
犯第四條至第九條、第十二條、第十三條或第十四條第一項、第二項之罪者，其供犯
罪所用或因犯罪所得之財物，均沒收之，如全部或一部不能沒收時，追徵其價額或以
其財產抵償之。
附表一（被告丑○○轉讓第一級毒品海洛因部分）
┌──┬─────┬────────┬────┬─────┬──────┐
│編號│時間      │地點            │受讓人  │行為人    │次數及毒品數│
│    │          │                │        │          │量          │
├──┼─────┼────────┼────┼─────┼──────┤
│一  │九十三年二│台東境內不詳地點│己○○  │丑○○    │一次；二兩  │
│    │月二十七日│                │        │          │            │
│    │          │                │        │          │            │
├──┼─────┼────────┼────┼─────┼──────┤
│二  │九十三年三│台東東之鄉飯店內│丁○○  │丑○○    │一次；０．三│
│    │月十日    │                │        │己○○    │公克        │
└──┴─────┴────────┴────┴─────┴──────┘
附表二（被告丑○○、丁○○、丙○○販賣第二級毒品安非他命部分）
┌──┬─────┬────────┬────┬─────┬──────┐
│編號│時間      │地點            │買受人  │行為人    │次數及毒品數│
│    │          │                │        │          │量或價格    │
├──┼─────┼────────┼────┼─────┼──────┤
│一  │九十二年十│花蓮縣東京賓館  │戊○○  │丑○○    │五次        │
│    │一月至十二│                │        │          │共計六千元  │
│    │月間      │                │        │          │            │
├──┼─────┼────────┼────┼─────┼──────┤
│二  │九十三年年│花蓮市○○○街一│辛○○  │丑○○    │二次        │
│    │初        │０五號一樓附近  │        │丙○○    │每次均為三千│
│    │          │                │        │          │元         │
├──┼─────┼────────┼────┼─────┼──────┤
│三  │九十三年二│花蓮市○○○街中│壬○○  │丑○○    │一次        │
│    │月、三月間│華國宅樓下      │        │丁○○    │二千元（約一│
│    │某日      │                │        │          │公克）      │
└──┴─────┴────────┴────┴─────┴──────┘
